zh-TW: 電子器材 > 電路板和元件: 電路板配件; 解碼/編碼晶片; 電路保護元件; 電路原型製作; 電子濾波器; 馬達驅動模組; 無源電路元件; 印刷電路板; 半導體; 真空管
pt-BR: Eletrônicos > Componentes e placas de circuitos: Acessórios para placas de circuito; Decodificadores e codificadores de circuito; Componentes de proteção de circuito; Prototipação de circuitos; Filtros eletrônicos; Módulos de driver de motor; Componentes de circuito passivo; Placas de circuito impresso; Semicondutores; Válvulas a vácuo
cs: Elektronika > Plošné spoje a součástky: Příslušenství k deskám s plošnými spoji; Kodéry a dekodéry; Komponenty ochrany obvodů; Vývoj elektrických obvodů; Elektronické filtry; Moduly ovladačů motorů; Pasivní elektronické součástky; Desky s plošnými spoji; Polovodiče; Elektronky
sv: Elektronik > Kretskort och kretskomponenter: Tillbehör för kretskort; Avkodare och kodare; Kretsskyddskomponenter; Prototypframställning av kretskort; Elektroniska filter; Motordrivmoduler; Komponenter för passiva kretsar; Mönsterkort; Halvledare; Vakuumrör
nb: Elektronikk > Kretskort og komponenter: Tilbehør til kretskort; Kretsdekodere og -enkodere; Kretsbeskyttelseskomponenter; Kretsprototyping; Elektroniske filtre; Motordrivermoduler; Passive kretskomponenter; Printede kretskort; Halvledere; Vakuumrør
sl-SI: Elektronika > Vezja in komponente: Dodatki za tiskana vezja; Dekoderji in enkoderji vezij.; Komponente za zaščito vezij; Izdelava prototipov vezij; Elektronski filtri; Gonilni moduli za motorje; Sestavni deli pasivnih vezij; Tiskana vezja; Polprevodniki; Elektronske cevi
nl: Elektronica > Printplaten en componenten: Accessoires voor printplaten; Circuitdecoders en -encoders; Circuitbeschermingscomponenten; Prototypen printplaten; Elektronische filters; Motor drivermodules; Passieve componenten; Printplaten (PCB's); Halfgeleiders; Vacuümbuizen
zh-CN: 电子产品 > 电路板和组件: 电路板配件; 解码器/编码器电路; 电路保护器件; 电路原型制作; 电子滤波器; 电机驱动模块; 无源电路元件; 印刷电路板; 半导体; 真空管
vi: Thiết bị điện tử > Linh kiện và bảng mạch: Phụ kiện bảng mạch; Mạch mã hóa & giải mã; Thành phần bảo vệ mạch; Tạo nguyên mẫu bảng mạch; Lọc điện; Mô-đun trình điều khiển động cơ; Thành phần mạch thụ động; Bảng mạch in; Bóng bán dẫn; Ống chân không
bg-BG: Електроника > Платки и компоненти: Аксесоари за платки; Верижни декодери и енкодери; Компоненти за защита на веригата; Проектиране на вериги; Електронни филтри; Модули за управление на електромотори; Компоненти на пасивни вериги; Печатни платки; Полупроводници; Електронни лампи
de: Elektronik > Elektronische Leiterplatten & Bauteile: Leiterplattenzubehör; Decoder & Encoder für Schaltkreise; Schaltungsschutzkomponenten; Platinenentwicklung; Elektronische Filter; Motortreibermodule; Passive elektronische Bauelemente; Leiterplatten; Halbleiter; Vakuumröhren
ko: 전자기기 > 회로 기판/구성품: 회로 기판 부대용품; 회로 디코더/인코더; 회로 보호 부품; 회로 프로토타입; 전자 필터; 모터 드라이버 모듈; 수동 회로 구성품; 인쇄 회로 기판; 반도체; 진공관
ro-RO: Electronice > Plăci cu circuite și componente: Accesorii pentru plăcile cu circuite; Decodoare și codificatoare de circuite; Componente de protecție a circuitelor; Prototipuri de circuite; Filtre electronice; Module driver pentru motoare; Componente circuite pasive; Plăci cu circuite imprimate; Semiconductori; Tuburi electronice
sk-SK: Elektronika > Dosky plošných spojov a komponenty: Príslušenstvo pre dosky plošných spojov; Obvodové dekodéry a kódovače; Ochranné komponenty obvodov; Prototypovanie obvodov; Elektronické filtre; Ovládacie moduly motorov; Komponenty pasívnych obvodov; Dosky plošných spojov; Polovodiče; Elektronky
it: Elettronica > Circuiti stampati e componenti: Accessori per circuiti stampati; Codificatori e decodificatori per circuiti; Componenti di protezione dei circuiti; Prototipazione circuiti; Filtri elettronici; Moduli driver motore; Componenti passivi circuiti; Schede per circuiti stampati; Semiconduttori; Tubi a vuoto
es: Electrónica > Componentes y placas de circuitos: Accesorios para placas de circuito; Descodificadores y codificadores de circuitos; Componentes de protección de circuito; Prototipos de circuitos; Filtros electrónicos; Módulos controladores de motor; Elementos pasivos de circuitos; Tarjetas de circuito impreso; Semiconductores; Tubos de vacío
pl: Elektronika > Płyty drukowane i komponenty: Akcesoria do płyt drukowanych; Układy kodujące i dekodujące; Komponenty ochrony obwodu; Prototypowanie obwodów; Filtry elektroniczne; Moduły sterownika silnika; Elementy pasywne obwodów; Obwody drukowane; Półprzewodniki; Tuby próżniowe
pt-PT: Eletrónica > Placas de circuito e componentes: Acessórios de placa de circuito; Descodificadores e codificadores de circuito; Componentes de proteção de circuitos; Protótipo de circuitos; Filtros eletrónicos; Módulos controladores de motores; Componentes de circuito passivo; Placas de circuito impresso; Semicondutores; Válvulas eletrónicas
hr-HR: Elektronika > Tiskane pločice i komponente: Pribor za tiskane pločice; Dekoderi i koderi sklopova; Komponente zaštite sklopa; Prototipni sklopovi; Elektronički filtri; Moduli pokretača motora; Pasivne komponente; Pločice s tiskanim krugovima; Poluvodiči; Vakuumske cijevi
en: Electronics > Circuit Boards & Components: Circuit Board Accessories; Circuit Decoders & Encoders; Circuit Protection Components; Circuit Prototyping; Electronic Filters; Motor Driver Modules; Passive Circuit Components; Printed Circuit Boards; Semiconductors; Vacuum Tubes
ja: 電子機器 > 回路部品: 基板用アクセサリー; 回路デコーダー・エンコーダー; 回路保護部品; 回路試作; 電子フィルタ; モータードライバーモジュール; 受動回路部品; プリント基板; 半導体; 真空管
fi: Elektroniikka > Piirilevyt ja komponentit: Piirilevytarvikkeet; Virtapiirin dekooderit ja enkooderit; Piirisuojakomponentit; Piirilevyjen prototyyppien valmistaminen; Elektroniikkasuodattimet; Moottorin ohjainmoduulit; Piirilevyjen passiiviset komponentit; Piirilevyt; Puolijohtimet; Tyhjiöputki
da: Elektronik > Kredsløb og komponenter: Tilbehør til kredsløb; Kredsløbskodere og -indkodere; Kredsløbs-beskyttelseskomponenter; Kredsløbsprototyping; Elektroniske filtre; Motor-drivermoduler; Passive kredsløbskomponenter; Printkort; Halvledere; Vakuumrør
tr: Elektronik > Devre Kartları ve Bileşenleri: Devre Kartı Aksesuarları; Devre Kod Çözücüler ve Kodlayıcılar; Devre Koruma Bileşenleri; Devre Prototipi Oluşturma; Elektronik Filtreler; Motor Sürücü Modülleri; Pasif Devre Bileşenleri; Baskılı Devre Kartı; Yarıiletkenler; Vakum Tüpleri
fr: Appareil électronique > Circuits imprimés et composants de circuits: Accessoires pour circuits imprimés; Décodeurs et codeurs; Composants de protection de circuits; Prototypes de circuit; Filtres électroniques; Modules de commande moteur; Composants de circuits passifs; Circuits imprimés; Semi-conducteurs; Tubes à vide
lt-LT: Elektronika > Grandynų plokštės ir komponentai: Grandynų plokščių priedai; Grandynų dekoderiai ir koderiai; Grandinių apsaugos komponentai; Grandynų prototipų kūrimas; Elektroniniai filtrai; Variklių valdiklių moduliai; Pasyvieji grandyno komponentai; Spausdintinės plokštės; Puslaidininkiai; Vakuumo vamzdeliai
th: อิเล็กทรอนิกส์ > แผ่นและส่วนประกอบวงจร: อุปกรณ์แผ่นวงจร; ตัวถอดรหัสและตัวเข้ารหัสวงจร; ชิ้นส่วนป้องกันวงจร; ต้นแบบวงจร; ตัวกรองอิเล็กทรอนิกส์; โมดูลขับมอเตอร์; ส่วนประกอบวงจรเฉื่อยงาน; แผ่นวงจรพิมพ์; สารกึ่งตัวนำ; หลอดสุญญากาศ
hu: Elektronika > Áramköri lapok és komponensek: Áramkörilap-kiegészítők; Áramköri dekóderek és kódolók; Áramkörvédő alkatrészek; Áramköri prototípus; Elektronikus szűrők; Motormeghajtó modulok; Passzív áramköri komponensek; Nyomtatott áramköri lapok; Félvezetők; Vákuumcsövek
ru: Электроника > Печатные платы и их компоненты: Аксессуары для печатных плат; Электронные шифраторы и дешифраторы; Компоненты защиты цепей; Прототипирование; Электронные фильтры; Модули драйверов двигателей; Пассивные компоненты электрических цепей; Печатные платы; Полупроводники; Электронные лампы
el: Ηλεκτρονικά > Πλακέτες κυκλωμάτων & εξαρτήματα: Αξεσουάρ πλακετών κυκλωμάτων; Αποκωδικοποιητές & κωδικοποιητές κυκλωμάτων; Εξαρτήματα προστασίας κυκλώματος; Πρωτοτυποποίηση κυκλωμάτων; Ηλεκτρονικά Φίλτρα; Μονάδες οδήγησης κινητήρα; Παθητικά στοιχεία κυκλωμάτων; Πλακέτες τυπωμένων κυκλωμάτων; Ημιαγωγοί; Λυχνίες κενού